最高法院刑事判決　　　　　　九十四年度台上字第五三０一號
　　上　訴　人　甲○○
　　　　　　　　　　　　號
上列上訴人因偽造有價證券案件，不服台灣高等法院台中分院中
華民國九十一年十月十一日第二審判決（九十一年度上訴字第六
二０號，起訴案號：台灣台中地方法院檢察署九十年度偵字第一
六四六一號），提起上訴，本院判決如下：
    主  文
上訴駁回。
    理  由
按刑事訴訟法第三百七十七條規定：上訴於第三審法院，非以判
決違背法令為理由，不得為之。是提起第三審上訴，應以原判決
違背法令為理由，係屬法定要件。且必須依據卷內資料為具體之
指摘，並足據以辨認原判決已具備違背法令之形式，始屬相當。
本件原判決依憑上訴人甲○○迭於警詢、檢察官偵查及審理時之
自白，並有如原判決附表一所示上訴人至各銀行開戶之開戶申請
書、印鑑卡、顧客資料卡、支票往來約定書、儲金人紀要等及如
原判決附表二所示支出傳票、匯款申請書、取款條等偽造之私文
書影本，如原判決附表三所示偽造之有價證券支票影本等在卷可
證；而由檢察官及原審向如原判決附表一所示銀行所調取之開戶
資料，開戶銀行所檢附上訴人開戶時所提出之「李炳仁」、「王
清發」、「江水清」等人之身分證影本，可知其上所貼之照片均
為上訴人之相片，亦有各該身分證影本在卷可證，上訴人之自白
核與事實相符；又上訴人前往彰化商業銀行股份有限公司南豐分
行開戶所偽造之支票存款開戶申請書，經送內政部警政署刑事警
察局鑑定，由該局以寧海得林試劑化驗結果採得指紋一枚，復輸
入電腦比對及經人工確認結果，該指紋確與上訴人之指紋相符，
有該局民國九十年五月八日刑紋字第六三０六０號鑑驗書一件
附卷可稽；此外並有上訴人在如原判決附表一所示銀行開戶帳號
之往來明細表等在卷可參，本案事證明確。因而撤銷第一審科刑
判決，改判依想像競合犯、牽連犯從一重論處上訴人連續意圖供
行使之用，而偽造有價證券罪刑，已詳敘其所憑之證據及認定之
理由。從形式上觀察，並無違背法令之情形存在。次按量刑之輕
重，原屬審判上之職權，且原判決已說明其審酌上訴人犯罪之動
機、目的、品行，以虛設人頭帳戶方式經營六合彩賭博，且犯罪
之期間長達二年有餘，破壞社會善良風俗甚鉅，所偽造之私文書
及有價證券支票之數量不少，危害信用交易及金融秩序，其犯罪
所生之損害非淺，及坦承犯罪之犯後態度等一切情狀，而在法定
刑度內量處其刑。原審就刑罰裁量職權之行使，既未逾越法律所
規定之範圍，亦無濫用權限之情形，殊不能任意指摘原審量刑過
重，或有理由不備之違法，而執為第三審上訴之理由。再原判決
已就刑法上之常業犯，僅須恃以營生已足，並不以之為唯一職業
為必要，而刑法第二百六十七條常業賭博罪，係指反覆以賭博為
日常謀生之職業者而言。查上訴人自八十五年六月間起即經營六
合彩，而與不特定人賭博，至八十七年八月間為止，期間長達二
年二月，且以偽造文書方式虛設達七個帳戶以供賭博金錢往來之
用，自顯係以賭博為常業，而恃以維生，是雖上訴人於第一審法
院審理時供稱該經營六合彩期間尚有從事水土保持之工程，仍無
礙於常業賭博之認定，於理由內詳加論述說明。上訴意旨對原判
決所持法律見解，究有如何違背法令之處，並未具體表明，漫指
原判決用法可議，亦非第三審上訴之適法理由。又其他上訴意旨
就原審尚有何與待證事實有重要關係之證據，未踐行調查，並未
依據卷內訴訟資料為具體之指摘，泛指有職權調查未盡之違法，
殊非適法之第三審上訴理由。揆之首揭說明，其上訴違背法律上
之程式，應予駁回。
據上論結，應依刑事訴訟法第三百九十五條前段，判決如主文。
中　　華　　民　　國　九十四　年　　九　　月　二十三　日
                      最高法院刑事第十一庭
                          審判長法官  洪　清　江
                                法官  石　木　欽
                                法官  李　伯　道
                                法官  林　勤　純
                                法官  陳　晴　教
      本件正本證明與原本無異
                                      書  記  官
中　　華　　民　　國　九十四　年　　九　　月　 三十　 日
                                                      v
